# 问题咨询

提问人：zhs7403 时间：2019-07-31 17:21:41
1 、投资性主体对外的股权出资，如果在其中有派驻董事，对其具有重大影响，是放入长期股权投资核算，还是适用金融工具准则，不管有无重大影响都应当按照金融工具准则计量，还有上市公司成立的创业投资合伙企业，根据合伙企业如何判断是否作为投资性主体？
2 、abcd即 4 家公司成立 1 个影视公司，abcd 各占7.5%的股权，相关版权和收益由 4 家享有。另外 70% 股权由 abcd共同融资取得，该模式对于 abcd是金融资产还是合营安排，是金融资产还是长投？此外，协议协议约定利润由 abcd 以及其他融资方共同享有，但拍摄一直是 abcd主导。

回答人：chenyiwei
1 、投资性主体的特征、评价机制等等，都决定了将其对联营企业的投资作为以公允价值计量且其变动计入损益的金融资产核算是更为合理的做法。
上市公司成立的创业投资合伙企业，根据合并报表准则规定的条件和特征判断是否构成投资性主体，很重要的一点是其投资目的是否仅仅为了获取股利、资本增值等财务收益，而不是为了取得协同效应、业务渠道等。
2 、取决于对 ABCD 中的某个特定公司而言，能否主导制作、发行等相关活动，或者实质参与并具有重大影响。